【裁判字號】    98,裁,194
【裁判日期】    980122
【裁判案由】    檢舉獎金
【裁判全文】
最  高  行  政  法  院  裁  定
                                       98年度裁字第194號
抗  告  人  檢舉人95934
上列抗告人因與相對人財政部臺灣省南區國稅局間檢舉獎金事件
，對於中華民國97年10月3日高雄高等行政法院97年度訴字第562
號裁定，提起抗告，本院裁定如下︰
    主  文
抗告駁回。
抗告訴訟費用由抗告人負擔。
    理  由
一、按訴願法第47條規定：「(第1項)訴願文書之送達，應註明
    訴願人、參加人或其代表人、訴願代理人住、居所、事務所
    或營業所，交付郵政機關以訴願文書郵務送達證書發送。(
    第2項)訴願文書不能為前項送達時，得由受理訴願機關派員
    或囑託原行政處分機關或該管警察機關送達，並由執行送達
    人作成送達證書。」
二、本件抗告人因不服相對人民國96年5月30日南區國稅安南三
    字第0960003998號函，提起訴願，經財政部訴願決定駁回，
    因本件為檢舉漏稅事件，檢舉人即抗告人之身分應予保密，
    不宜以寄存或留置之方式送達訴願文書，且訴願機關即財政
    部查無抗告人之住址，乃以97年4月3日台財訴字第09701002
    320號函檢具訴願決定書附同送達證書委託相對人代為送達
    。抗告人就本件檢舉事件之檢舉書及訴願書，均已指定郵局
    岡山郵政○○○號信箱為送達文書之專用信箱，相對人並依
    囑以掛號郵件投遞，於97年4月18日到達抗告人指定送達之
    岡山郵政○○○號信箱。查當事人如以租用之郵局專用信箱
    作為送達處所並向行政法院陳明後，行政法院應向該郵局專
    用信箱為送達，且以應受送達文書到達該郵局專用信箱時為
    送達之時，不因受送達人未至郵局開啟該專用信箱實際取出
    ，或未依置於專用信箱內之通知單或通知小牌所示向郵局領
    取郵件而有不同。則依行政訴訟法第106條第1項前段之規定
    ，抗告人提起本件訴訟之2個月不變期間，應自訴願決定書
    送達該岡山郵政○○○號信箱之翌日（即97年4月19日）起
    算，扣除在途期間4日，應至97年6月23日（星期一，因期間
    末日97年6月22日為星期日，故延至上班日之首日）即已屆
    滿。惟抗告人遲至97年7月3日始提起本件訴訟，原裁定因而
    認抗告人起訴為不合法，引據行政訴訟法第107條第1項第6
    款之規定，駁回其訴，於法尚無不合。抗告人徒執前詞，主
    張：訴願文書應填具送達文書以郵務送達發送，相對人以一
    般郵政信件回執遞送，已違反訴願法第47條規定之投遞方式
    ，其送達為不合法；且抗告人至郵局領取訴願決定書之日為
    97年5月9日，自應以該日為送達日，計算起訴之不變期間云
    云。實乏論據，難認其抗告為有理由，應予駁回。
四、據上論結，本件抗告為無理由。依行政訴訟法第104條、民
    事訴訟法第95條、第78條，裁定如主文。
中    華    民    國    98    年    1     月    22    日
                    最高行政法院第五庭
                        審判長法官  黃  璽  君
                              法官  侯  東  昇
                              法官  鄭  忠  仁
                              法官  黃  本  仁
                              法官  吳  東  都
以  上  正  本  證  明  與  原  本  無  異
中    華    民    國    98    年    1     月    22    日
                              書記官  王  福  瀛


司法院資訊處製作；財團法人民間司法改革基金會備份。
